臺灣高等法院高雄分院民事裁定
110年度抗字第364號
抗  告  人  郭忠禎  
相  對  人  新富錄大樓管理委員會


法定代理人  梁瑞芳  
上列當事人間請求保全證據事件，抗告人對於中華民國110年12
月13日臺灣高雄地方法院110 年度全字第209號裁定提起抗告，
本院裁定如下：
    主  文
抗告駁回。
抗告費用由抗告人負擔。
    理  由
一、聲請及抗告意旨略以：伊為址設高雄市○○區○○路000 巷0號
    「新富錄大樓」（下稱系爭大樓）之區分所有權人，相對人
    於民國110 年11月26日晚上7 時許，在系爭大樓中庭召開11
    0 年度第一次區分所有權人會議，並決議通過修正系爭大樓
    規約第10條第1 項第2 款規定，調升1 、2 樓管理費之收費
    標準（下稱系爭決議）。又系爭大樓共109 戶，出席上開會
    議人數為90戶，固已達公寓大廈管理條例第31條前段之法定
    出席人數，惟同意系爭決議之人數僅有47戶，不僅未達同條
    後段之法定同意人數，更未實際統計同意人數之區分所有權
    比例，相對人竟無視於此，逕行宣布通過系爭決議，於法不
    合，經伊當場表示異議。對此，聲請人擬訴請撤銷系爭決議
    ，爰依民事訴訟法第369 條第1 項後段規定，聲請保全系爭
    大樓中庭110 年11月26日晚上7 時至9 時之所有監視攝影機
    錄音錄影畫面，及相對人或其所委託之信齊保全股份有限公
    司、信齊公寓大廈管理維護有限公司所錄上開會議之錄音錄
    影紀錄（下稱系爭影音紀錄），以免系爭影音紀錄因設定自
    動刪除或經人為刪除而滅失，致日後難以證明伊已依民法第
    56條規定，於會議中就前開決議方法違法當場表示異議。原
    裁定未准許伊之聲請，為此提起抗告，請求廢棄原裁定等語
    。
二、按證據有滅失或礙難使用之虞，或經他造同意者，得向法院
    聲請保全；就確定事、物之現狀有法律上利益並有必要時，
    亦得聲請為鑑定、勘驗或保全書證，民事訴訟法第368 條第
    1 項定有明文。查，抗告人聲請就系爭影音檔案予以證據保
    全，業據其提出建物所有權狀、系爭大樓110 年度第一次區
    分所有權人會議紀錄及系爭大樓住戶規約等件為憑（原審卷
    第15至19頁；本院卷第13至18頁、第25至35頁）。觀諸上開
    會議紀錄，系爭大樓共109 戶，出席會議人數為90戶，同意
    系爭決議人數則為47戶，據此計算，該次會議出席人數已達
    系爭大樓區分所有權人2/3 以上，同意系爭決議之人數則顯
    然未達出席人數3/4 以上，而不符公寓大廈管理條例第31條
    規定。抗告人雖指前揭同意人數不足法定人數，及當日決議
    並未統計同意者之區分所有權比例等語，惟此可參酌會議簽
    到簿，及系爭大樓各區分所有權人之建物所有權狀、建物登
    記謄本等而為計算，難認有另以現場錄音錄影畫面加以佐證
    之必要。至抗告意旨所稱另欲以系爭影音紀錄證明其於會議
    中有當場表示異議之事實，經本院依職權向信齊保全股份有
    限公司函詢有無錄製系爭會議之影音紀錄，及若有錄製，該
    影音保存期間多久，經該公司函覆：「新富錄大樓現場總幹
    事錄製109年11月26日晚間7時分許之110年度第一次區分所
    有權人會議之影音檔案，因占據現場電腦設備儲存空間過大
    ，業已刪除」等語，此有該公司111年1月7日（111）信保字
    第11101007號函附卷可稽（本院卷第43頁），是系爭影音紀
    錄既已刪除，自無從予以保全。
三、綜上所述，本件抗告人聲請保全系爭影音紀錄，既非抗告人
    將來擬提之撤銷決議之訴舉證所必要，且系爭影音紀錄業經
    刪除，已無從保全。從而，抗告人聲請就系爭影音紀錄予以
    保全，並無理由，原審予以駁回，核無不當，抗告意旨求予
    廢棄，為無理由，應予駁回。
四、據上論結，本件抗告為無理由，裁定如主文。　
中　　華　　民　　國　　111 　年　　1 　　月　　27　　日
                            民事第四庭
                                審判長法  官  甯  馨
                                      法  官  林雅莉
                                      法  官  何悅芳
以上正本證明與原本無異。
如不服本裁定應於送達後10日內向本院提出再抗告狀（須按他造
當事人之人數附繕本），並繳納再抗告費新臺幣1,000元。再為
抗告僅得以適用法規顯有錯誤為理由，並應委任律師為代理人。
如委任律師提起再抗告者，應一併繳納再抗告費。
中　　華　　民　　國　　111 　年　　1 　　月　　27　　日
                                      書記官  戴育婷
附註：
再抗告人之配偶、三親等內之血親、二親等內之姻親，或再抗告
人為法人、中央或地方機關時，其所屬專任人員具有律師資格並
經法院認適當者，亦得為第三審代理人。
再抗告人或其法定代理人具有律師資格者及前項情形，應於提起
抗告或委任時釋明之。